Minutes et répertoires du notaire Alexandre Philippe SAUVAIGE, 4 janvier 1772 - mars 1790 (étude VIII)
Archives nationales
Minutes et répertoires du notaire Alexandre Philippe SAUVAIGE (étude VIII)
4 janvier 1772 - mars 1790
MC/ET/VIII/1203 - MC/ET/VIII/1291, MC/RE/VIII/7 - MC/RE/VIII/9, MC/RE/VIII/19/B
Etude VIII; Sauvaige, Alexandre-Philippe
Archives nationales de France
Minutes et répertoires: la loi 2008-696 du 15 juillet 2008 relative aux archives a fixé à 75 ans à compter de la date de l'acte, ou à 25 ans à compter de la date du décès de l'intéressé si ce délai est plus bref, le délai de communication des minutes et répertoires des notaires; ce délai est porté à 100 ans à compter de la date de l'acte si le document se rapporte à un mineur (code du Patrimoine, articles L213-2, 4e d et 5e).
Autres documents de l'étude (dossiers de clients, comptabilité...): s'agissant d'archives privées, ces documents sont communicables selon les modalités fixées par le déposant ou le donateur.
Certains documents ne sont pas accessibles en raison de leur mauvais état de conservation.
Versement
Accès aux instruments de recherche de tous les notaires de l’étude VIII
Archives de l'étude VIII
- Minutes de Alexandre Philippe SAUVAIGE, 1742 - mars 1790; MC/ET/VIII/1203 - MC/ET/VIII/1291
  - Minutes. 1775, juillet - 1775, septembre, juillet 1775 - septembre 1775; MC/ET/VIII/1203
    Acte(s) de la même période coté(s) séparément:
    Voir aussi MC/ET/VIII/1026.
    Informations concernant le classement:
    Le niveau inférieur de description, quand il existe, correspond aux minutes d'actes. Toutes les minutes ne sont pas forcément décrites une à une. Les descriptions de ces minutes sont plus ou moins détaillées.
    - Inventaire après décès de Sébastien François Folliard, maître pâtissier, époux de Marie Anne Gabrielle Marguerite Florant, demeurant rue des Juifs. Quartier Saint-Antoine, 13 juillet 1775; MC/ET/VIII/1203
      Origine de l'information:
      Relevé exhaustif dit ' Base Miriad 1 ' des inventaires après décès des études du quartier du Luxembourg, 1770-1790 (études I, VIII, XXVII, XXIX, XLIV, LVIII, LXV, XCI et XCII, soit 5035 actes), par Guillaume Nahon, 1995-2000, avec le concours de Pierre-Yves Louis, 2002 2012 (base de données migrée: voir contexte dans le Plan d’orientation général - Notaires de Paris, guides thématiques du Minutier).
      Date de révision: 2010
      Date de création de la notice: 2002
      inventaire après décès; Juifs (rue des); Florant, Marie Anne Gabrielle Marguerite; Folliard, Sébastien François; pâtissier
    - Inventaire après décès de Reine Catherine Josèphe Parent, veuve en premières noces de Henri François Thion, maître tailleur, épouse en secondes noces de Simon Troubat, maître tailleur, demeurant rue Saint-Honoré. Quartier Saint-Eustache, 15 juillet 1775; MC/ET/VIII/1203
      inventaire après décès; Saint-Honoré (rue); Parent, Reine Catherine Josèphe; Thion, Henri François; Troubat, Simon; tailleur d'habits
    - Inventaire après décès de Suzanne Marie Vivant, épouse de Pierre Antoine, marquis de Jaucourt, demeurant en son hôtel, rue de Grenelle. Quartier Saint-Germain-des-Prés, 17 juillet 1775; MC/ET/VIII/1203
      inventaire après décès; Grenelle (rue de); Jaucourt, Pierre Antoine de; Vivant, Suzanne Marie
    - Inventaire après décès de Marie Barbe Jourdan, veuve d'Antoine Joseph Sudant, suisse du cardinal de Rochechouart, décédée au couvent des Bénédictines de Conflans où elle était détenue. L'inventaire est dressé à l'hôtel de Châtillon, rue Saint-Dominique, chez le cardinal de Rochechouart, où les effets de la défunte ont été transportés. Quartier Saint-Germain-des-Prés, 29 juillet 1775; MC/ET/VIII/1203
      inventaire après décès; Châtillon (hôtel de); Saint-Dominique (rue); Jourdan, Marie Barbe; Sudant, Antoine Joseph; officier de la maison militaire du roi (Ancien Régime)
    - Inventaire après décès de Suzanne Baran, veuve de Guillaume Portefer Desperrelles, marchand chapelier, demeurant rue du Four, auquel est joint le testament olographe de ladite veuve, daté du premier janvier 1770. Quartier du Luxembourg, 4 août 1775; MC/ET/VIII/1203
      inventaire après décès; Four (rue du); Baran, Suzanne; Desperreles, Guillaume Portefer; Portefer-Desperelles, Guillaume; fabricant d'accessoires vestimentaires
    - Inventaire après décès de Jacques de Savigny des Roches, ancien employé dans les armées du roi, demeurant rue Saint-Honoré. Quartier du Louvre, 7 août 1775; MC/ET/VIII/1203
      inventaire après décès; Saint-Honoré (rue); Savigny des Roches, Jaques de
    - Inventaire après décès de Marie Madeleine Coquard, épouse de François Joseph Lecuit, maître tailleur. Quartier du Luxembourg, 31 août 1775; MC/ET/VIII/1203
      inventaire après décès; Four (rue du); Coquard, Marie-Madeleine; Lecuit, François Joseph; tailleur d'habits
    - Inventaire après décès de Geneviève Fitzgerald-Droncane, épouse de Jacques Pierre de Ferry, écuyer, gouverneur de la ville de Magny-en-Vexin, demeurant rue Meslay, en une maison anciennement appelée l'hôtel de Montauban. Bibliothèque. Quartier Saint-Martin, 4 septembre 1775; MC/ET/VIII/1203
      inventaire après décès; Meslay (rue); Ferry, Jacques Pierre de; Fitzgerald-Droncane, Geneviève; gouverneur
    - DU BARRY (Jean-Baptiste, comte) vidame de Châlons gouverneur de Lévignac § Vente par Jean-Baptiste, comte DU BARRY, à Pierre Jacques RECULÉ DE BASMARIN, éc., secrétaire du roi, receveur des tailles de selles, demeurant rue Meslay, paroisse Saint-N-des-C., du vidamé de Châlons en Champagne, avec le titre de vidame et une maison appelée l'hôtel du Vidame à Châlons. Prix: 98.300 l., 7 septembre 1775; MC/ET/VIII/1203
      Fichier dit 'général' XVIIe-XVIIIe siècles, par le personnel du Minutier, 1954-1999 ( fichier papier entièrement dématérialisé; voir contexte dans le Plan d’orientation général - Notaires de Paris, guides thématiques du Minutier).
      Date de révision: 2011-2012
      Date de création de la notice: 2010
      acte de vente; Du Barry, Jean-Baptiste, Comte
    - Procuration par Paul-Henry Thiry d'Holbach, baron de Heese et de Leende, secrétaire du roi, membre des académies de Berlin et de Manheim, rue Royale, paroisse Saint-Roch, à Hugues Chaudron, bourgeois de Paris, qu'il charge de recevoir les gages et émoluments de son office de secrétaire du roi., 22 septembre 1775; MC/ET/VIII/1203
      Fichier dit 'général' XVIIe-XVIIIe siècles, supplément (620 actes), par Claire Béchu et Guillaume Nahon, 1995-2000. (fichier papier entièrement dématérialisé; voir contexte dans le Plan d’orientation général - Notaires de Paris, guides thématiques du Minutier).
      Date de création de la notice: 2009
      procuration; Royale (rue); Holbach, Paul-Henri Thiry d' (baron); Chaudron, Hugues; secrétaire du roi (Ancien Régime)
  - Minutes. 1775, octobre - 1775, décembre, octobre 1775 - décembre 1775; MC/ET/VIII/1204
    - Inventaire après décès de Catherine Claude Boutheroux-Desmarais, épouse d'Adrien Nicolas Danzel, marchand épicier, demeurant rue Saint-Germain-l'Auxerrois. Quartier Sainte-Opportune, 6 novembre 1775; MC/ET/VIII/1204
      inventaire après décès; Saint-Germain-l'Auxerrois (rue); Boutheroue-Desmarais, Catherine Claude; Danzel, Adrien Nicolas; commerçant
    - Inventaire après décès de Jeanne Françoise Petit, épouse de Nicolas Coulon, bourgeois de Paris, demeurant rue Jacob. Quartier Saint-Germain-des-Prés, 25 novembre 1775; MC/ET/VIII/1204
      inventaire après décès; Jacob (rue); Coulon, Nicolas; Petit, Jeanne Françoise
    - Inventaire après décès de Nicolas Gotschy, dit Ondreval, Suisse de nation au service du roi en son palais du Luxembourg, à la porte de la rue d'Enfer, époux de Marie Claire Formanoy, demeurant audit palais. Quartier du Luxembourg, 27 novembre 1775; MC/ET/VIII/1204
      inventaire après décès; Enfer (rue d'); Luxembourg (palais du); Formanoy, Marie Claire; Gotschy dit Ondreval, Nicolas; Gotschy, Nicolas; officier de la maison militaire du roi (Ancien Régime)
    - Inventaire après décès de Marie Anne Béguinot, épouse de François Loyet, employé dans les droits réunis, demeurant rue du Faubourg Saint-Martin. Quartier Saint-Martin, 7 décembre 1775; MC/ET/VIII/1204
      inventaire après décès; Faubourg-Saint-Martin (rue du); Beguinot, Marie Anne; Loyet, François
  - Minutes. 1772, 4 janvier - 1772, 31 mars, 4 janvier 1772 - 31 mars 1772; MC/ET/VIII/1205
    - Inventaire après décès de Charles Manteau, maître tonnelier, veuf de Marie Félicité Delaplasse, demeurant rue aux Fers. Quartier des Halles, 20 février 1772; MC/ET/VIII/1205
      inventaire après décès; Fers (rue aux); Delaplasse, Marie Félicité; Manteau, Charles; tonnelier
  - Minutes. 1772, avril - 1772, mai, avril 1772 - mai 1772; MC/ET/VIII/1206
    - Inventaire après décès de Marie Jeanne Girault, épouse de François Belleville, maître menuisier, demeurant rue de la Pelleterie. Quartier de la Cité, 22 avril 1772; MC/ET/VIII/1206
      inventaire après décès; Pelleterie (rue de la); Belleville, François; Girault, Marie Jeanne; menuisier
    - Inventaire après décès de René Allery, postillon, et de Françoise Meschin son épouse, demeurant rue de Verneuil. Quartier Saint-Germain-des-Prés, 13 mai 1772; MC/ET/VIII/1206
      inventaire après décès; Verneuil (rue de); Allery, René; Meschin, Françoise; conducteur de véhicules
    - Inventaire après décès de Marie Françoise Adélaïde de Creil, veuve de Jérôme d'Argouges, chevalier, seigneur de Fleury, la Forteresse, conseiller du roi en ses conseils maître des requêtes honoraire de son hôtel, ancien lieutenant civil au Châtelet, demeurant en son hôtel, rue du Bourg-Tibourg. Quartier Sainte-Avoie, 20 mai 1772; MC/ET/VIII/1206
      inventaire après décès; Bourg-Tibourg (rue du); Argouges, Jérôme d' (....-1767); Creil, Marie Adélaïde de; lieutenant civil ou criminel (Ancien Régime); maître des requêtes (Ancien Régime)
  - Minutes. 1772, juin - 1772, septembre, juin 1772 - juillet 1772; MC/ET/VIII/1207
    - Inventaire après décès de Marie Anne Voisin,fille majeure, demeurant rue du Four. Quartier du Luxembourg, 10 juin 1772; MC/ET/VIII/1207
      inventaire après décès; Four (rue du); Voisin, Marie Anne
    - Inventaire après décès de Jean Louis Piron, garçon menuisier, demeurant rue des Deux-Hermites. Quartier de la Cité, 1er juillet 1772; MC/ET/VIII/1207
      inventaire après décès; Deux-Ermites (rue des); Piron, Jean Louis; menuisier
    - Inventaire après décès de Guillaume Locré, bourgeois de Paris, et de Geneviève Vannier son épouse, demeurant rue Saint-Martin. Tableaux. Bibliothèque. Quartier Saint-Martin, 9 juillet 1772; MC/ET/VIII/1207
      inventaire après décès; Saint-Martin (rue); Locre, Guillaume; Vannier, Geneviève
    - Inventaire après décès de Nicolas Saunier, bourgeois de Paris, veuf en premières noces de Louise Emilie Pompée, époux en secondes noces de Marie Louise Lecoq (veuve en premières noces de Jean Juteau, marchand de vin à Orléans, en secondes noces de Jean Mathieu Chevalier, maître et marchand ébéniste), demeurant rue du Faubourg Saint-Jacques. Quartier Saint-Benoît, 14 juillet 1772; MC/ET/VIII/1207
      inventaire après décès; Faubourg-Saint-Jacques (rue du); Chevalier, Jean Mathieu; Juteau, Jean; Lecoq, Marie Louise; Pompée, Louise Emilie; Saunier, Nicolas; commerçant; ébéniste
  - Minutes. 1772, octobre - 1772, décembre, septembre 1772 - décembre 1772; MC/ET/VIII/1208
    Manque(s) constaté(s) dans cet article:
    Le mois d'août 1772 manque.
    - Inventaire après décès d'Anne Paston, épouse de Jean Charles Martinet, marchand mercier, demeurant rue du Four. Quartier du Luxembourg, 26 août 1772; MC/ET/VIII/1208
      inventaire après décès; Four (rue du); Martinet, Jean Charles; Paston, Anne; commerçant
    - Union des créanciers de l'établissement du Colisée., 5 septembre 1772; MC/ET/VIII/1208
      Théâtre XVIIIe siècle (395 actes), par Valérie Brousselle, Guillaume Nahon, Xenia Pamfilova, v. 1960-2000 (fichier papier entièrement dématérialisé; voir contexte dans le Plan d’orientation général - Notaires de Paris, guides thématiques du Minutier).
      Date de création de la notice: 2003
    - BELLANGER (Guillaume) maître maçon § Union des créanciers de l'établissement du Colisée, parmi lesquels .., Jacques Gabriel ROBERT, maître peintre et autres., 5 septembre 1772; MC/ET/VIII/1208
      Artisans XVIIIe siècle, par M. Rambaud et C. Grodecki, 1956-1977 ( fichier papier entièrement dématérialisé; voir contexte dans le Plan d’orientation général - Notaires de Paris, guides thématiques du Minutier).
      Bellanger, Guillaume
    - Inventaire après décès de Barbe Rolland, veuve en premières noces de Perpette Gillet, marchand de vin, épouse en secondes noces de Jean Baptiste Girardot, marchand de vin, demeurant rue des Prêcheurs. Quartier des Halles, 26 octobre 1772; MC/ET/VIII/1208
      inventaire après décès; Prêcheurs (rue des); Gillet, Perpette; Girardot, Jean-Baptiste; Rolland, Barbe; commerçant
    - Inventaire après décès d'Anne Marqueix, veuve d'Edme Jean Baptiste Robine-Rivière, marchand pelletier, demeurant rue de Buci. Quartier du Luxembourg, 9 décembre 1772; MC/ET/VIII/1208
      inventaire après décès; Buci (rue de); Marqueix, Anne; Robine-Riviere, Edme Jean-Baptiste; fourreur
    - Inventaire après décès de Clément Robelot, bourgeois de Paris, intéressé dans des armements maritimes, demeurant cul-de-sac des Anglais. Quartier Saint-Martin, 22 décembre 1772; MC/ET/VIII/1208
      inventaire après décès; Anglais (cul-de-sac des); Robelot, Clément; armateur
    - Inventaire après décès de François Joseph Barré, employé à l'imprimerie de l'Ecole militaire, époux de Marie Félicité Tavenet, demeurant rue Galande. Quartier Saint-Benoît, 31 décembre 1772 - 1772; MC/ET/VIII/1208
      inventaire après décès; Galande (rue); Barre, François Joseph; Tavenet, Marie Félicité; imprimeur
  - Minutes. 1773, janvier - 1773, mars, janvier 1773 - mars 1773; MC/ET/VIII/1209
    - Inventaire après décès de Benoît Louis Lacassaigne, clerc tonsuré du diocèse de Paris, demeurant rue du Bac. Bibliothèque. Quartier Saint-Germain-des-Prés, 9 mars 1773; MC/ET/VIII/1209
      inventaire après décès; Bac (rue du); Lacassaigne, Benoît Louis
    - Inventaire après décès de Jeanne Paillat, épouse de Charles Duteille, bourgeois de Paris, demeurant rue Saint-Hyacinthe. Bibliothèque. Quartier du Luxembourg, 10 mars 1773; MC/ET/VIII/1209
      inventaire après décès; Saint-Hyacinthe (rue); Duteille, Charles; Paillat, Jeanne
    - Inventaire après décès de Françoise Paillet, épouse d'Alexis Joyez, marchand de bière, débitant de tabac et loueur en chambres garnies, demeurant rue Saint-Louis-en-l'Ile. Quartier de la Cité, 11 mars 1773; MC/ET/VIII/1209
      inventaire après décès; Saint-Louis (île); Saint-Louis-en-l'Ile (rue); Joyez, Alexis; Paillet, Françoise; commerçant; commerçant
    - LE CAMUS (M.) [Louis-Denis] architecte § Dépôt des mémoires de travaux exécutés pour la construction du Colisée, sous la direction de .., 29 mars 1773; MC/ET/VIII/1209
      Le Camus, M.
  - Minutes. 1773, avril - 1773, juin, avril 1773 - juin 1773; MC/ET/VIII/1210
    - Inventaire après décès de Claude Boutolle, blanchisseur, époux de Marie Marguerite Geoffroy, blanchisseuse, demeurant rue de l'Université, hors la barrière. Quartier Saint-Germain-des-Prés, 1er avril 1773; MC/ET/VIII/1210
      inventaire après décès; Université (rue de l'); Boutolle, Claude; Geoffroy, Marie Marguerite; teinturier blanchisseur
    - Inventaire après décès de Marie Jeanne Flambert, épouse de Nicolas Jean Caillié, marchand boursier bandagiste, demeurant rue Saint-André-des-Arts, vis à vis la rue Macon. Quartier Saint-André-des-Arts, 27 mai 1773; MC/ET/VIII/1210
      inventaire après décès; Saint-André-des-Arts (rue); Caille, Nicolas Jean; Flambert, Marie Jeanne; maroquinier
    - Inventaire après décès de Charles Flot, bourgeois de Paris, décédé à l'hôpital des Incurables; ses effets contenus dans une cassette détenue par Claude François Jollivet, marchand papetier ordinaire du roi. Quartier du Luxembourg, 26 juin 1773; MC/ET/VIII/1210
      inventaire après décès; Laënnec (hôpital); Sèvres (rue de); Flot, Charles
  - Minutes. 1773, juillet - 1773, septembre, juillet 1773 - septembre 1773; MC/ET/VIII/1211
    - Inventaire après décès d'Isidore Miel, maître d'hôtel du comte d'Argouges, époux de Marie Marguerite Gilles, demeurant rue Taranne. Quartier Saint-Germain-des-Prés, 6 juillet 1773; MC/ET/VIII/1211
      inventaire après décès; Taranne (rue); Gilles, Marie Marguerite; Miel, Isidore; maître d'hôtel
    - Inventaire après décès de Philippe Charles Duteille, bourgeois de Paris, veuf de Jeanne Paillat, demeurant rue Saint-Hyacinthe. Quartier du Luxembourg, 2 août 1773; MC/ET/VIII/1211
      inventaire après décès; Saint-Hyacinthe (rue); Duteille, Philippe Charles; Paillat, Jeanne
    - Inventaire après décès de François Saint-Aubin, valet de chambre de Monsieur de Flandre de Brunville, époux de Marguerite Françoise Descamps, demeurant rue de Richelieu, à côté de la fontaine. Quartier du Palais-Royal, 27 août 1773; MC/ET/VIII/1211
      inventaire après décès; Richelieu (rue de); Descamps Marguerite Françoise; Saint-Aubin François; employé de maison
    - Inventaire après décès d'Ursule Macar, veuve en premières noces de Charles Lesaulx, maître charron, épouse en secondes noces de Henri Pierre Denis, ancien maître charron, demeurant rue Saint-Honoré. Quartier Palais-Royal, 9 septembre 1773; MC/ET/VIII/1211
      inventaire après décès; Saint-Honoré (rue); Denis, Henri Pierre; Lesaulx, Charles; Macar, Ursule; charron
  - Minutes. 1773, octobre - 1773, décembre, octobre 1773 - décembre 1773; MC/ET/VIII/1212
    - Inventaire après décès d'Alexis Joyez, marchand de bière et débitant de tabac, veuf de Françoise Paillet, demeurant rue Saint-Louis-en-l'Ile. Quartier de la Cité, 30 octobre 1773; MC/ET/VIII/1212
    - Inventaire après décès de Thomas Lecoq, tailleur de pavés, demeurant rue de Vaugirard, près la barrière. Quartier du Luxembourg, 1er décembre 1773; MC/ET/VIII/1212
      inventaire après décès; Vaugirard (rue de); Lecoq, Thomas; paveur-dalleur; tailleur de pierre
    - Inventaire après décès d'André Robot, garçon perruquier, époux de Marguerite Pichereau, demeurant enclos de l'abbaye Saint-Germain-des-Prés, cour des religieux, prés de la fontaine. Quartier Saint-Germain-des-Prés, 23 décembre 1773; MC/ET/VIII/1212
      inventaire après décès; Pichereau, Marguerite; Robot, André; coiffeur
  - Minutes. 1774, janvier - 1774, février, janvier 1774 - février 1774; MC/ET/VIII/1213
    - Inventaire après décès de Mathieu Thomas Lacassaigne, docteur régent de la faculté de médecine en l'Université de Paris et professeur des écoles, demeurant rue Saint-Benoît. Bibliothèque. Quartier Saint-Germain-des-Prés, 8 janvier 1774; MC/ET/VIII/1213
      inventaire après décès; Saint-Benoît (rue); Lacassaigne, Mathieu Thomas; docteur d'université; enseignant
    - Inventaire après décès de Simon Massias, bourgeois de Paris, époux de Marie Anne Gillet, demeurant rue de la Vieille-Monnaie. Quartier Saint-Jacques-de-la-Boucherie, 19 janvier 1774; MC/ET/VIII/1213
      inventaire après décès; Vieille-Monnaie (rue de la); Gillet, Marie Anne; Massias, Simon
    - Inventaire après décès de Catherine Loret, veuve de Mathieu Séné, bourgeois de Paris, demeurant rue Saint-Denis. Quartier Saint-Jacques-de-la-Boucherie, 20 janvier 1774; MC/ET/VIII/1213
      inventaire après décès; Saint-Denis (rue); Loret, Catherine; Sene, Mathieu
    - Inventaire après décès de Nicolas Louis d'Argouges, chevalier de Ranes, ancien lieutenant-colonel du régiment de Belzunce-Dragons, chevalier de Saint-Louis, demeurant en l'hôtel de Charles Louis d'Argouges, marquis de Ranes, son frère, rue et hors barrière d'Enfer. Quartier du Luxembourg, 1er février 1774; MC/ET/VIII/1213
      inventaire après décès; Enfer (rue d'); Argouges de Rânes, Nicolas Louis d' (17..-1774); Argouges, Nicolas Louis d' (17..-1774)
    - Inventaire après décès de Geneviève Enouf, épouse de Jacques Danqué, sellier fournissant les mousquetaires, demeurant à l'hôtel des mousquetaires, rue du Bac, au coin de la rue de Bourbon. Quartier Saint-Germain-des-Prés, 4 février 1774; MC/ET/VIII/1213
      inventaire après décès; Bac (rue du); Bourbon (rue de); Danque, Jacques; Enouf, Geneviève; sellier; sellier
  - Minutes. 1774, mars - 1774, avril, mars 1774 - avril 1774; MC/ET/VIII/1214
    - Inventaire après décès d'Elisabeth Mauvigny, cuisinière de Maître Sauvaige, notaire, veuve de Jean Pertuis, concierge du château de Guigneville, demeurant chez ledit notaire, rue de Buci. Quartier du Luxembourg, 8 mars 1774; MC/ET/VIII/1214
      inventaire après décès; Buci (rue de); Mauvigny, Elisabeth; Pertuis, Jean; concierge; cuisinier
    - Inventaire après décès de François Léon de Dreux, comte de Nancré, époux de Suzanne Charlotte Pauline de Saint-Hyacinthe de Belair, demeurant rue de Buci. Quartier du Luxembourg, 7 avril 1774; MC/ET/VIII/1214
      inventaire après décès; Buci (rue de); Dreux, François Léon de (1706-1774); Saint-Hyacinthe de Belair, Suzanne Charlotte de (1721?-1782)
    - Inventaire après décès de Gaspard Peyri, ancien maître perruquier baigneur et officier juré porteur de grain, et de Marie Catherine Chabert son épouse, demeurant à l'hôtel d'Orléans garni, rue des Petits-Augustins. Quartier Saint-Germain-des-Prés, 25 avril 1774; MC/ET/VIII/1214
      inventaire après décès; Petits-Augustins (rue des); Chabert, Marie Catherine; Peyri, Gaspard; coiffeur; magasinier
    - Inventaire après décès de Gabriel Verger, ancien cavalier de maréchaussée à la prévôté de l'Ile-de-France, pensionnaire du roi, veuf de Louise Saint-Aubin, demeurant rue des Boucheries, près de la rue des Mauvais-Garçons. Quartier du Luxembourg, 27 avril 1774; MC/ET/VIII/1214
      inventaire après décès; Boucheries (rue des); Saint-Aubin, Louise; Verger, Gabriel; militaire
  - Minutes. 1774, mai - 1774, juin, mai 1774 - juin 1774; MC/ET/VIII/1215
    - Inventaire après décès d'Anne Véronique Rotrou, fille majeure, ancienne domestique de la marquise de Castries, demeurant rue Saint-Benoît, à l'hôtel de Douglas garni. Quartier Saint-Germain-des-Prés, 5 mai 1774; MC/ET/VIII/1215
      inventaire après décès; Saint-Benoît (rue); Rotrou, Anne Véronique; employé de maison
    - Inventaire après décès d'Alexandre Sara, maître cordonnier, et de Marie Louise Vézie, son épouse, demeurant rue des Boucheries. Quartier du Luxembourg, 19 mai 1774; MC/ET/VIII/1215
      inventaire après décès; Boucheries (rue des); Sara, Alexandre; Vézie, Marie Louise; cordonnier
    - Inventaire après décès de Marguerite Dwaraet, épouse d'Augustin Bocciardi, sculpteur des Menus-Plaisirs du roi, et d'Adélaïde Augustine Bocciardi, leur fille, demeurant rue Thévenot. Quartier Saint-Denis, 22 juin 1774; MC/ET/VIII/1215
      inventaire après décès; Thévenot (rue); Bocciardi, Adélaïde Augustine; Bocciardi, Augustin (17..-....); Dwaraet, Marguerite; sculpteur; sculpteur
  - Minutes. 1774, juillet - 1774, septembre, juillet 1774 - septembre 1774; MC/ET/VIII/1216
    - Inventaire après décès de François René, baron de Princen, ancien capitaine de cavalerie au régiment Royal-Allemand et commandant de bataillon à l'hôtel royal des Invalides, époux de Marie Mayon, demeurant avant son décès à l'infirmerie des Invalides, décédé à Barèges, l'inventaire dressé au domicile de sa veuve, rue des Bernardins. Quartier Maubert, 2 juillet 1774; MC/ET/VIII/1216
      inventaire après décès; Bernardins (rue des); Mayon, Marie; Princen, François René de (17..?-1774); officier (armée)
    - Inventaire après décès de Christian Albert Casanova, Suisse de nation, au service de la comtesse d'Hautefort, époux de Marie Louise Mayer, demeurant en l'hôtel de sa maîtresse, rue de Bourbon. Quartier Saint-Germain-des-Prés, 9 septembre 1774; MC/ET/VIII/1216